JOÃO FILIPE LIMA DE SANTANA

Brasileiro, 30 Anos Av Gilenilda Alves, Boa Vista Vitoria da Conquista - BA Telefone: (77) 98110-0963

E-mail: f.lima182@icloud.com

Linkedin: https://www.linkedin.com/in/-filipelima

Portfólio: https://l1nk.dev/D0fqG

OBJETIVO

Busco atuar em projetos desafiadores nas áreas de desenvolvimento Full Stack, Ciência de dados, Inteligência Artificial, Tecnologia Blockchain.

RESUMO

Profissional com mais de 8 anos de experiência em rotina administrativa e aproximadamente 2 anos com elaboração de projetos multidisciplinares de engenharia utilizando metodologia BIM. Atualmente iniciei o curso de Ciências da Computação na modalidade EAD. Desenvolvi alguns projetos utilizando HTML, CSS, JavaScript, e estou aprofundando os estudos com React e Python.

FORMAÇÃO ACADÊMICA

- Graduação em andamento Ciências da Computação Faculdade Estácio - 2023;
- Graduado concluída em Engenharia Civil Centro Universitário UNIFTC - 2022;

EXPERIÊNCIA PROFISSIONAL

MOBEX ENGENHARIA - 02/2023 - Atualmente

Cargo: Engenheiro Projetista

Principais atividades:

 Responsável pela Elaboração de Projetos de Sinalização Viária, Modelagem Estrutural com foco em detalhamento de baldrame e sapatas. Criação de planilhas de análise, pré-dimensionamento e planejamento.

PHX CONSTRUTORA E INCORPORADORA - 08/2022 - 12/2022

Cargo: Responsável Administrativo de Obras

Principais atividades:

- Responsável pela elaboração de orçamentos, contratos, memorial descritivo.
- Leitura e interpretação de projetos de engenharia.
- Gestão de mão de obra da empresa e terceirizados.

ENG. WALLAS MEIRA - 06/2021 - 12/2021

Cargo: Estagiário Principais atividades:

> Responsável pelo acompanhamento de equipe na execução de edificação comercial de aproximadamente 160 m² de 2 pavimentos.

- Acompanhamento da obra nas etapas de revestimento, instalações hidrossanitárias, instalações elétricas.
- Elaboração e controle do diário de obra, conferência de projetos, acompanhamento em concretagens, medições em geral.

MAGAZINE GABRIELA 1001 ART - 08/2013 - 12/2021

Cargo: Assistente Administrativo / Financeiro

Principais atividades:

- Responsável por Planejamento, Cobrança e Controle Financeiro.
- Interação com setor comercial para aprovação de pedidos.
- Gestão e Organização de Documentos diversos.
- Elaboração de Planilhas, Emissão de Relatórios, Cadastro e lançamento de Nota Fiscal Eletrônica.
- Controle de Estoque.
- Treinamento de Colaboradores.
- Folha de Pagamento, Atendimento ao Cliente, Suporte na Manutenção de Sistemas.

CARTÓRIO DE REGISTRO DE IMOVEIS, TÍTULOS E DOCUMENTOS, E PESSOAS JURÍDICAS - 01/2012 - 03/2012

Cargo: Escrevente / Auxiliar de cartório

Principais atividades:

- Responsável pela Elaboração de Extrato de Contratos, Digitação e Emissão de Certidões e DAJES.
- Conferência de Matrícula de Averbação de Imóvel, Atendimento ao Cliente, Suporte na manutenção de sistemas.

QUALIFICAÇÕES E ATIVIDADES COMPLEMENTARES

- Curso de Desenvolvimento Web Full Stack em andamento HTML, CSS, JavaScript, Node, React, Angular, Vue, MySQL, Postgres, Express, MongoDB – Cod3er Cursos – Udemy – Carga Horária: 97Hrs.
- Curso de Python em andamento Django, Selenium, Regexp, TDD, POO -Udemy - Carga Horária: 137Hrs.
- Curso de Autodesk Revit Intermediário Modelagem, Detalhamento e Compatibilização de Projetos Arquitetônicos, Instalações Hidrossanitárias, Projetos Estruturais – RR Engenharia - Carga Horária: 120Hrs.
- Curso de Cypecad Intermediário Dimensionamento e Análise de Estrutura em Concreto Armado e Metálica RR Engenharia.
- Curso de Autodesk Autocad Básico.
- Participação em palestra sobre BIM (Modelagem da Informação da Construção) promovida pelo CREA-BA, na instituição de Ensino FTC.
- Participação no CESB (Congresso de Engenharia Civil do Sudoeste da Bahia), em Vitória da Conquista – BA.
- Atuou como 1º Secretário nas Eleições Municipais de 2012 na Cidade de Poções-BA.

IDIOMAS